【裁判字號】    95,易,2272
【裁判日期】    951127
【裁判案由】    毒品危害防制條例
【裁判全文】
臺灣臺北地方法院刑事判決              95年度易字第2272號
公  訴  人  臺灣臺北地方法院檢察署檢察官
被      告  甲○○
上列被告因違反毒品危害防制條例案件，經檢察官提起公訴（九
十五年度毒偵字第九八五號），嗣於本院準備程序中，被告就被
訴事實為有罪之陳述，經本院合議庭認為適當後，裁定由受命法
官獨任進行簡式審判程序，判決如下：
    主      文
甲○○施用第二級毒品，累犯，處有期徒刑陸月，如易科罰金，
以銀元參佰元即新臺幣玖佰元折算壹日。
扣案含甲基安非他命成分之透明晶體伍包（不含包裝袋，驗餘共
淨重參點零壹公克）均沒收銷燬；盛裝前開毒品之包裝袋伍個、
吸食器壹組、分裝袋貳個均沒收。
    事      實
一、甲○○前因施用毒品案件，經臺灣板橋地方法院以八十九年
    度毒聲字第七○○五號裁定送觀察、勒戒，因無繼續施用傾
    向，經臺灣板橋地方法院檢察署檢察官以八十九年度毒偵緝
    字第四七七號為不起訴處分，另因施用毒品案件，經臺灣板
    橋地方法院以九十四年度易字第一五○八號判處有期徒刑五
    月，於民國九十五年一月二日確定，而於同年八月二十二日
    縮刑執行完畢（此部分於本件不構成累犯）；又曾因竊盜、
    偽造文書及贓物案件，各經法院判處有期徒刑一年十月、三
    月及六月，並經臺灣桃園地方法院以九十三年度聲字第一一
    二二號裁定定應執行刑為有期徒刑二年六月確定，而於九十
    四年五月二十七日縮刑執行完畢（此部分構成累犯）。詎甲
    ○○仍不知悔改，基於施用第二級毒品安非他命之犯意，於
    九十五年三月二十二日上午十時許，在臺北市○○區○○街
    六○○巷三十七弄三號五樓施用第二級毒品安非他命一次，
    嗣於同日晚間九時許，為警在前開處所查獲，並扣得其所有
    含第二級毒品甲基安非他命成分之透明晶體五包（驗餘淨重
    共三‧○一公克），及其所有供施用、盛裝安非他命使用之
    吸食器一組、分裝袋二個。
二、案經臺北縣政府警察局移請臺灣臺北地方法院檢察署檢察官
    偵查起訴，嗣於本院準備程序中，甲○○就被訴事實為有罪
    之陳述，本院改依簡式審判程序審理。
    理      由
一、訊據被告甲○○對於上開事實坦承不諱（見本院九十五年十
    一月十三日準備程序筆錄及同日簡式審判筆錄），且其於九
    十五年三月二十二日為警查獲後所採集之尿液，檢驗結果係
    呈現安非他命類藥物陽性反應，有臺灣檢驗科技股份有限公
    司九十五年五月十六日濫用藥物尿液檢驗報告一紙在卷可稽
    （見偵卷第四十三頁），此外復有扣案之透明晶體五包，及
    被告供承係供吸食、裝盛安非他命使用之吸食器一組、分裝
    袋二個扣案可稽，該透明晶體經送鑑驗結果，檢出含有甲基
    安非他命成分（驗餘淨重共三‧○一公克），亦有行政院衛
    生署管制藥品管理局鑑定書一紙附卷可考（見偵卷第五十六
    頁），足證被告前揭出於任意性之自白與事實相符。而被告
    前因施用毒品案件，經臺灣板橋地方法院以八十九年度毒聲
    字第七○○五號裁定送觀察、勒戒，因無繼續施用傾向，經
    臺灣板橋地方法院檢察署檢察官以八十九年度毒偵緝字第四
    七七號為不起訴處分，另因施用毒品案件，經臺灣板橋地方
    法院以九十四年度易字第一五○八號判處有期徒刑五月，於
    九十五年一月二日確定等情，有臺灣高等法院被告前案紀錄
    表在卷可考，足認被告已係多次犯施用毒品罪，本件自應依
    法追訴審判無訛。本件事證明確，被告犯行堪以認定，應依
    法論科。
二、按安非他命均具有成癮性、濫用性，對社會危害甚大，屬毒
    品危害防制條例第二條第二項第二款所規定之第二級毒品。
    核被告所為，係犯毒品危害防制條例第十條第二項之施用第
    二級毒品罪，其施用安非他命前持有毒品之低度行為，為嗣
    後施用之高度行為所吸收，不另論罪。查被告曾因竊盜、偽
    造文書及贓物案件，各經法院判處有期徒刑一年十月、三月
    及六月，並經臺灣桃園地方法院以九十三年度聲字第一一二
    二號裁定定應執行刑為有期徒刑二年六月確定，而於九十四
    年五月二十七日縮刑執行完畢，有臺灣高等法院被告前案紀
    錄表在卷可稽。而被告行為後，九十四年二月二日修正公布
    之中華民國刑法，已於九十五年七月一日施行，關於累犯部
    分，修正前刑法第四十七條係規定「受有期徒刑之執行完畢
    ，或受無期徒刑或有期徒刑一部之執行而赦免後，五年以內
    再犯最有期徒刑以上之罪者，為累犯，加重本刑至二分之一
    」，修正後刑法第四十七條第一、二項之規定則為：「受徒
    刑之執行完畢，或一部之執行而赦免後，五年以內故意再犯
    有期徒刑以上之罪者，為累犯，加重本刑至二分之一」、「
    第九十八條第二項關於因強制工作而免其刑之執行者，於受
    強制工作處分之執行完畢或一部之執行而免除後，五年以內
    故意再犯有期徒刑以上之罪者，以累犯論」。本件被告係故
    意再犯有期徒刑以上之罪，無論依新舊法均構成累犯，比較
    新舊法之結果，認適用新法對被告並非較為有利，自應依刑
    法第二條第一項前段規定，適用被告行為時之修正前刑法第
    四十七條規定論以累犯，並加重其刑。爰審酌被告素行不佳
    ，前經觀察勒戒程序執行完畢後，仍不知悔改，復繼續沾染
    毒品惡習，其施用毒品行為對於自身危害程度非輕、其犯罪
    之動機、目的、手段，暨犯後坦承犯行、態度良好等一切情
    狀，量處如主文所示之刑。再者，修正前刑法第四十一條第
    一項前段關於易科罰金之易刑處分，係規定：「犯最重本刑
    為五年以下有期徒刑以下之刑之罪，而受六個月以下有期徒
    刑或拘役之宣告，因身體、教育、職業、家庭之關係或其他
    正當事由，執行顯有困難者，得以一元以上三元以下折算一
    日，易科罰金」，而斯時易科罰金之折算標準，依修正前罰
    金罰鍰提高標準條例第二條（該條規定現已刪除）規定，係
    就其原定數額提高為一百倍折算一日，並依現行法規所定貨
    幣單位折算新臺幣條例第二條折算為新臺幣，則適用舊法之
    結果，易科罰金之折算標準應以銀元一百元至三百元即新臺
    幣三百元至九百元折算一日；惟修正後刑法第四十一條第一
    項前段則規定：「犯最重本刑為五年以下有期徒刑以下之刑
    之罪，而受六個月以下有期徒刑或拘役之宣告者，得以新臺
    幣一千元、二千元或三千元折算一日，易科罰金」。經比較
    新舊法之結果，認適用新法對被告並非較為有利，爰依刑法
    第二條第一項前段規定，適用被告行為時之修正前刑法第四
    十一條第一項前段、修正前罰金罰鍰提高標準條例第二條、
    現行法規所定貨幣單位折算新臺幣條例第二條等規定，就前
    開所宣告之有期徒刑，諭知以銀元三百元即新臺幣九百元折
    算一日之易科罰金折算標準。
三、扣案含甲基安非他命成分之透明晶體五包（不含包裝袋，驗
    餘淨重共三‧○一公克），應依毒品危害防制條例第十八條
    第一項前段規定宣告沒收銷燬；另被告自承扣案盛裝前開毒
    品所用之包裝袋五個，及供其施用安非他命使用之吸食器一
    組、分裝袋二個，均為其所有（見本院卷第二十三頁反面）
    ，經核均屬供其犯罪所用之物，依從刑附屬於主刑而不得就
    新舊法予以割裂適用之原則，自應依修正前刑法第三十八條
    第一項第二款規定諭知沒收。
據上論斷，應依刑事訴訟法第二百七十三條之一第一項、第二百
九十九條第一項前段，毒品危害防制條例第十條第二項、第十八
條第一項前段，刑法第十一條前段、第二條第一項前段，修正前
刑法第四十七條、第四十一條第一項前段、第三十八條第一項第
二款，修正前罰金罰鍰提高標準條例第二條，現行法規所定貨幣
單位折算新臺幣條例第二條，判決如主文。
本案經檢察官林達到庭執行職務
中    華    民    國    95    年    11    月    27    日
                  刑事第十一庭   法  官  林庚棟
以上正本證明與原本無異。
如不服本判決，應於判決送達後十日內，向本院提出上訴狀。
                                 書記官  殷玉芬
中    華    民    國    95    年    11    月    28    日
附錄本案論罪科刑法條全文
毒品危害防制條例第十條：
施用第一級毒品者，處六月以上五年以下有期徒刑。
施用第二級毒品者，處三年以下有期徒刑。


司法院資訊處製作；財團法人民間司法改革基金會備份。
